臺灣桃園地方法院刑事判決　　　　　　100年度審訴字第286號
公　訴　人　臺灣桃園地方法院檢察署檢察官
被　　　告　何雅燕
上列被告因毒品危害防制條例案件，經檢察官提起公訴（99年度
毒偵字第4146號），被告於本院準備程序進行中，就被訴事實為
有罪之陳述，經本院告知簡式審判程序意旨，並聽取公訴人及被
告之意見後，本院合議庭裁定由受命法官獨任進行簡式審判程序
審理，茲判決如下：
    主  文
何雅燕施用第一級毒品，累犯，處有期徒刑捌月，扣案之分裝袋
壹個沒收；又施用第二級毒品，累犯，處有期徒刑肆月，扣案之
第二級毒品甲基安非他命壹包（驗餘毛重零點貳參貳捌公克）沒
收銷燬之，分裝袋壹個沒收。應執行有期徒刑拾壹月，扣案第二
級毒品甲基安非他命壹包（驗餘毛重零點貳參貳捌公克）沒收銷
燬之、分裝袋壹個沒收。
    事  實
一、何雅燕前於民國90年間因施用毒品案件，經本院以90年度毒
    聲字第3192號裁定送觀察、勒戒後，因認有繼續施用毒品之
    傾向，經本院以91年度毒聲字第81號裁定令入戒治處所施以
    強制戒治，因其戒治成效經評定為合格，復經本院以91年度
    毒聲字第1685號裁定停止戒治並付保護管束，嗣因保護管束
    期間違反保護管束應遵守事項情節重大，再經本院以91年度
    毒聲字第2778號裁定撤銷停止戒治，並令入戒治處所施以強
    制戒治，而於93年6 月20日強制戒治期滿執行完畢，該次施
    用毒品犯行，並經臺灣桃園地方法院檢察署檢察官以93年度
    戒毒偵字第286 號為不起訴處分確定。復於前開強制戒治執
    行完畢釋放後5 年內之93年9 月間，因施用毒品案件，經本
    院以95年度訴字第556 號判決，判處有期徒刑8 月確定，入
    監執行後，甫於96年3 月17日刑期期滿執行完畢。詎其猶不
    知悔改，復基於施用第一級毒品海洛因、第二級毒品甲基安
    非他命之犯意，於99年7 月31日晚間某時，在其友人位於桃
    園縣桃園市○○路之住處，分別以針筒注射之方式施用第一
    級毒品海洛因1 次，以吸食器燒烤方式施用第二級毒品甲基
    安非他命1 次。嗣於99年8 月1 日晚間9 時許，在桃園縣桃
    園市○○路509 號夢蝶大飯店第703 號房為警臨檢查獲，並
    扣得第二級毒品甲基安非他命1 包（驗餘毛重0.2328公克）
    ，及其所有供其施用本件毒品所用之分裝袋1 個。
二、案經桃園縣政府警察局桃園分局報告臺灣桃園地方法院檢察
    署檢察官偵查起訴。
    理  由
一、本案被告何雅燕所犯均為死刑、無期徒刑或最輕本刑為3 年
    以上有期徒刑以外之罪，其於本院準備程序中就前揭被訴事
    實均為有罪之陳述，經本院告知簡式審判程序之旨，並聽取
    當事人意見後，本院合議庭依刑事訴訟法第273 條之1 第1
    項規定，裁定由受命法官獨任進行簡式審判程序，合先敘明
    。
二、上揭犯罪事實，業據被告於本院審理時坦承不諱，且被告於
    99年8 月1 日凌晨零時30分許為警採集之尿液，經送驗結果
    ，分別呈嗎啡、甲基安非他命陽性反應，此有桃園縣政府警
    察局桃園分局被採尿人尿液暨毒品檢體真實姓名與編號對照
    表、檢體監管紀錄表、臺灣檢驗科技股份有限公司濫用藥物
    檢驗報告各1 份等在卷可稽，且並扣案之透明結晶1 包經送
    鑑定後，確有甲基安非他命之成分（驗餘毛重0.2328公克）
    ，亦有臺灣檢驗科技股份有限公司濫用藥物檢驗報告1 份存
    卷可考及分裝袋1 個扣案可資佐證，被告之自白堪認與事實
    相符。另被告曾有事實欄所載之施用毒品犯行，有臺灣高等
    法院被告前案紀錄表1 紙附卷可稽，被告本件施用毒品之犯
    行既非初犯，亦非毒品危害防制條例第20條第3 項所指「5
    年後再犯」之情形，即應依法訴追審理。從而，本案事證明
    確，被告施用第一、二級毒品犯行，洵堪認定，應依法論科
    。
三、核被告所為，係犯毒品危害防制條例第10條第1 項之施用第
    一級毒品罪及同條例第10條第2 項之施用第二級毒品罪。被
    告於施用第一級、第二級毒品前後持有第一級、第二級毒品
    之低度行為分別為施用毒品之高度行為所吸收，均不另論罪
    。被告所犯上開二罪間，犯意各別，行為互殊，應分論併罰
    。被告有事實欄所載之犯罪科刑及執行完畢紀錄，此有臺灣
    高等法院被告前案紀錄表在卷可按，被告受徒刑之執行完畢
    後，於5 年以內，故意再犯本件有期徒刑以上之各罪，均為
    累犯，均應依刑法第47條第1 項之規定各加重其刑。爰審酌
    被告之素行、其曾因施用毒品案件，觀察、勒戒執行完畢，
    仍無戒除毒癮之決心，再為本件施用毒品犯行，顯見其定力
    不足、意志不堅、易受外界誘惑，原不宜寬縱，惟念其於本
    院審理始終坦承犯行，態度尚屬良好等一切情狀，分別量處
    如主文所示之刑，並定其應執行之刑。又扣案之甲基安非他
    命1 包（驗餘毛重0.2328公克），係屬查獲之第二級毒品，
    應依毒品危害防制條例第18條第1 項前段規定，不問屬於犯
    人與否，併予宣告沒收銷燬之；又扣案之分裝袋1 個，係被
    告所有供其施用本案毒品所用之物，業據被告供明在卷，應
    依刑法第38條第1 項第2 款之規定，宣告沒收。
據上論斷，應依刑事訴訟法第273 條之1 第1 項、第299 條第1
項前段，毒品危害防制條例第10條第1 項、第2 項、第18條第1
項前段，刑法第11條、第47條第1 項、第51條第5 款、第38條第
1 項第2 款，判決如主文。
本案經檢察官呂如琦到庭執行職務。
中    華    民    國   100    年    7     月    28    日
                        刑事庭    法  官  顏世翠
以上正本證明與原本無異。
如不服本判決，應於判決送達後10日內向本院提出上訴狀（應附
繕本），其未敘述上訴理由者，應於上訴期間屆滿後20日內補提
理由書狀於本院，上訴於臺灣高等法院。
                                  書記官  張筆隆
中    華    民    國   100    年    7     月    28    日
附錄本案論罪科刑法條：
毒品危害防制條例第10條
施用第一級毒品者，處6 月以上5 年以下有期徒刑。
施用第二級毒品者，處3 年以下有期徒刑。